【裁判字號】    98,上易,2343
【裁判日期】    981209
【裁判案由】    竊盜
【裁判全文】
臺灣高等法院刑事判決                98年度上易字第2343號
上  訴  人  臺灣臺北地方法院檢察署檢察官
被      告  丙○○
            丁○○
上列上訴人因被告等竊盜案件，不服臺灣臺北地方法院98年度易
字第1693號，中華民國98年7 月23日第一審判決（起訴書案號：
臺灣臺北地方法院檢察署98年度偵字第12543 號），提起上訴，
本院判決如下：
    主  文
上訴駁回。
    事  實
一、丙○○前因違反槍砲彈藥刀械管制條例案件，於民國95年2
    月14日經臺灣板橋地方法院以95年度簡字第61號判處有期徒
    刑3 月，緩刑3 年確定，嗣經撤銷緩刑；又因違反毒品危害
    防制條例案件，於96年1 月5 日經同法院以95年度簡字第75
    65號判處有期徒刑4 月確定，減為有期徒刑2 月；上開兩罪
    經分別減刑為有期徒刑1 月15日、2 月，合併定應執行刑為
    有期徒刑2 月，入監執行後，於96年7 月16日因易科罰金執
    刑完畢出監。詎仍不知悔改，於98年5 月2 日凌晨3 時許，
    見禹榮工程有限公司所有並由甲○○使用之車牌號碼UJ-293
    7 號自用小貨車1 輛，停放於臺北縣新店市○○路36號前無
    人看管，且車門未鎖，竟意圖為自己不法之所有開啟車門，
    復以該車上尋得所有人不明、客觀上具有危險性之螺絲起子
    1 支啟動電門而竊取得手，嗣經警循線查獲。
二、案經臺北縣政府警察局新店分局報請臺灣臺北地方法院檢察
    署檢察官偵查起訴。
    理  由
壹、被告丙○○竊取自用小貨車部分：
一、被告丙○○所犯非死刑、無期徒刑或最輕本刑3 年以上有期
    徒刑之罪，亦非高等法院管轄第一審案件，被告於本院審理
    程序進行中，就被訴事實為有罪之陳述，經告以簡式審判程
    序之旨，並聽取檢察官、被告之意見後，本院合議庭裁定依
    簡式審判程序進行審理，是本件之證據調查，依刑事訴訟法
    第273 條之2 規定，不受同法第159 條第1 項、第161 條之
    2 、第161 條之3 、第163 條之1 及第164 條至第170 條規
    定之限制，合先敘明。
二、上開持螺絲起子竊取自小貨車之事實，業據被告丙○○於警
    詢、原審及本院審理時坦承不諱（詳偵查卷第12頁、原審卷
    第26頁背面、本院卷第48頁），核與證人丁○○於警詢、偵
    查中之陳述（詳偵查卷第6 、78頁）、被害人甲○○於警詢
    之指述（詳偵查卷第20頁）相符，復有臺北縣政府警察局車
    輛協尋電腦輸入單、尋獲電腦輸入單等可資為佐，足徵被告
    之自白符合事實，本件事證明確，被告犯行堪以認定，應依
    法論科。
三、按刑法第321 條第1 項第3 款之攜帶兇器竊盜罪，係以行為
    人攜帶兇器竊盜為其加重條件，此所謂兇器，其種類並無限
    制，凡客觀上足對人之生命、身體、安全構成威脅，具有危
    險性之兇器均屬之，且只須行竊時攜帶此種具有危險性之兇
    器為已足，並不以攜帶之初有行兇之意圖為必要。查被告丙
    ○○竊取上開自用小貨車時所使用之螺絲起子，屬鐵製材質
    ，尖端銳利，足認在客觀上對人之生命、身體、安全構成威
    脅而具有行兇之危險性，堪認屬刑法第321 條第1 項第3 款
    之兇器無訛。故核被告丙○○所為，係犯刑法第321 條第1
    項第3 款之攜帶兇器竊盜罪。被告前有如事實欄所載之犯罪
    科刑併執行情形，有本院前案紀錄表在卷可參，其受有期徒
    刑執行完畢後5 年以內故意再犯本件有期徒刑以上之罪，係
    屬累犯，應依刑法第47條第1 項加重其刑。
四、原審本於同上見解，適用刑法第321 條第1 項第3 款、第47
    條第1 項之規定，並審酌被告丙○○正值青壯年，不思正當
    工作以獲取財物，妄想以竊盜等手段不勞而獲，觀念顯有偏
    差，兼衡渠等犯罪手段、生活狀況、智識程度、品行、所竊
    財物價值，迄今未與被害人成立和解，賠償損失，及犯後均
    坦承犯行，尚知悔悟等一切情狀，量處有期徒刑7 月，核無
    不合，量刑亦稱妥適。檢察官上訴意旨以：原審判決記載被
    告丙○○曾於警詢及原審時，供述持螺絲起子竊取UJ-2937
    號自用小貨車，惟綜觀全卷，被告丙○○並無此陳述，且原
    審判決主文所述扣案物亦僅有鐵撬，認原判決有記載理由矛
    盾之違法等語。然參之被告丙○○之警詢筆錄，記載被告供
    述持螺絲起子竊取上開自用小貨車等語甚明（見偵查卷第12
    頁）；而原審審理時，經提示其警詢筆錄並告以要旨，被告
    亦表示無意見（見原審卷第26頁反面），原判決依上開卷證
    資料而為論述，並無理由矛盾之違誤，上訴意旨容有誤會，
    又被告丙○○行竊時所持有之上開螺絲起子，業經其於本院
    供承係行竊現場所取得而非其所有等語在卷，原審並未諭知
    沒收，亦無違誤，是本件此部分上訴為無理由，應予駁回。
貳、被告丙○○、丁○○二人攜帶兇器、毀壞安全設備、夜間侵
    入住宅竊盜部分：
一、按不服地方法院之第一審判決而上訴者，應向管轄第二審之
    高等法院為之。提起第二審之上訴，其上訴書狀應敘述具體
    理由，為第二審上訴必備之程式，此觀民國96年7月4日修正
    公布刑事訴訟法第361條第2項之規定甚明。倘上訴理由之敘
    述未合乎具體之要求者，其上訴即屬同法第362 條前段所定
    「上訴不合法律上之程式」，第二審法院應依同法第367 條
    前段之規定，以判決駁回之。又第二審上訴之目的，既在於
    請求撤銷、變更第一審不當或違法之判決，以實現個案之救
    濟，則所謂「具體理由」，自應就原判決如何足以撤銷、如
    何應予變更之「事實上」或「法律上」之具體根據，本於確
    實之訴訟資料暨原因事實之所出，逐一敘述、記載，必已具
    體指出原判決事實認定之所憑有如何之錯誤（如原判決所採
    之證據如何不具證據能力，所為證明力之判斷如何違背經驗
    、論理法則等），法律之適用（尤其實體法）有如何之違誤
    ，形式上已足以動搖原判決使之成為不當或違法而得改判之
    事由，始屬合法。上訴理由之敘述，應先合乎具體之要求，
    始有所敘述可取與否之實體審理與判斷之問題。是上訴人之
    上訴書狀雖敘述上訴理由，但僅泛言原判決認定事實錯誤、
    違背法令、量刑失之過重或輕縱等情詞，而未依上揭意旨指
    出具體事由，或形式上雖已指出具體事由，然該等事由縱使
    屬實，亦不足以認為原判決有何不當或違法（如對不具有調
    查必要性之證據，法院未依聲請調查亦未說明理由，或援用
    證據不當，但除去該證據仍應為同一事實之認定），或其所
    陳之事由，與訴訟資料所載不相適合，或所指摘原判決之「
    不當」或「違法」根本不存在者，均應認其實質上並未符合
    具體之要件，庶符節制濫行上訴之立法意旨。是以上訴人之
    上訴書狀或補提之上訴理由書，雖有敘述上訴理由，惟並未
    具體敘述第一審判決有上述違法、不當情形，即與未敘述具
    體理由無異，其所為上訴，即不符合上訴之法定要件。
二、經查，本件原判決認定被告丙○○、丁○○有共同意圖為自
    己不法之所有，於98年5 月2 日凌晨3 時30分許，共同持鐵
    撬破壞門鎖、侵入位於臺北縣烏來鄉○○村○○路2 巷12號
    農林股份有限公司員工宿舍竊取財物之犯行，並審酌被告二
    人之前科紀錄及執行情形，認其等於徒刑執行完畢後5 年內
    故意再犯前揭所示有期徒刑以上之罪，為累犯，應依刑法第
    47條之規定加重其刑，因而論處被告二人以共同攜帶兇器、
    毀壞安全設備、夜間侵入住宅竊盜罪，累犯，各判處有期徒
    刑8 月，並為相關從刑沒收之諭知，係以被告二人之自白、
    證人即被害人乙○○於警詢之證述、現場監視器翻拍畫面等
    為據；已詳敘憑以認定之證據及理由，未違背證據法則，且
    依其確認之事實而為法律之適用，亦無違誤。原判決復敘明
    係審酌被告二人正值青壯年，不思正當工作以獲取財物，妄
    想以竊盜等手段不勞而獲，觀念顯有偏差，兼衡犯罪手段、
    生活狀況、智識程度、品行、所竊財物價值，迄今未與被害
    人成立和解，賠償損失，及犯後坦承犯行，尚知悔悟等一切
    情狀，衡處上述刑責，均已詳為說明其認定理由及量刑依據
    ，顯係基於行為人之責任基礎，斟酌刑法第57條所列情狀而
    為刑之量定，從形式上觀察並無任何採證、認事、用法或量
    刑之不當或違法，亦無裁量權濫用或失之過重等情形。檢察
    官不服原審判決提起上訴，上訴理由略以：原判決主文諭知
    扣案物僅有鐵撬一物，顯有所載理由矛盾之違法等語。惟被
    告二人侵入上開公司宿舍行竊時，所用器物確僅被告丙○○
    所有之鐵撬一支，原判決述及之螺絲起子，係被告丙○○另
    件竊取自小貨車所用之物，已如前述，與本部分犯行無關，
    是此部分罪刑自以論及沒收鐵撬一支為足，原審所載並無違
    誤。核檢察官此部分上訴意旨，並未依據卷內既有訴訟資料
    或提出新事證，指摘或表明第一審判決有何採證認事、用法
    或量刑等足以影響判決本旨之不當或違法，要難謂其上訴書
    狀已經敘述具體理由，揆諸上開規定及說明，本件此部分上
    訴顯無具體理由而不合法定程式，應予駁回。被告丁○○於
    審理時經合法傳喚，無正當之理由不到庭，爰不待其陳述，
    逕行判決。
據上論斷，應依刑事訴訟法第367 條前段、第368 條、第371 條
，判決如主文。
本案經檢察官張熙懷到庭執行職務。
中    華    民    國    98    年    12    月    9     日
                  刑事第十九庭審判長法  官  鄧振球
                                    法  官  潘翠雪
                                    法  官  彭幸鳴
以上正本證明與原本無異。
不得上訴。
                                    書記官  陳靜姿
中    華    民    國    98    年    12    月    9     日


司法院資訊處製作；財團法人民間司法改革基金會備份。
